



Pâmela Maria Moreira Fonseca

Endereço para acessar este CV: http://lattes.cnpq.br/0426334605677256

Resumo informado pelo autor

Enfermeira, graduada pela Universidade José do Rosário Vellano (2004); doutorado em Engenharia Biomédica pela Universidade Brasil (2016), mestrado em Bioengenharia pela Universidade Camilo Castelo Branco (2012). Possui experiência em Saúde da Família, atualmente é professora do curso de Enfermagem na Universidade de Mogi das Cruzes e Universidade Brasil

(Texto informado pelo autor)

Nome civil

Nome Pâmela Maria Moreira Fonseca

Dados pessoais

Nascimento 23/12/1982 - Alfenas/MG - Brasil

CPF 055 855 656-64

Formação acadêmica/titulação

2013 - 2016 Doutorado em ENGENHARIA BIOMÉDICA. Universidade Brasil, UNIVBRASIL, Sao Paulo, Brasil Título: Análise da morte bacteriana pelas técnicas de ozonização e sonicação, Ano de obtenção: 2016 Orientador: Carlos José de Lima

Co-orientador: Adriana Fernandes Barrinha Moretti

2010 - 2012 Mestrado Profissional em Bioengenharia.
Universidade Brasil, UNIVBRASIL, Sao Paulo, Brasil
Título: EFEITO BACTERICIDA DA OZONIZAÇÃO, SONICAÇÃO E OZONIZAÇÃO/SONICAÇÃO EM
STREPTOCOCCUS MUTANS, Ano de obtenção: 2012
Orientador: Carlos José de Lima

Co-orientador: Luciano dos Santos Feitosa

2014 - 2015 Especialização em Cuidado Pré-Natal. Universidade Federal de São Paulo, UNIFESP, Sao Paulo, Brasil

Título: Gestante usuária de crack: desafios encontrados no pré-natal Orientador: Rose Mary do Valle Bóz Lavaca

Especialização em Saúde da Família. Universidade José do Rosário Vellano, UNIFENAS, Alfenas, Brasil Título: Condições e patologias mais frequentes do homem Orientador: Marivalda Tobias

2005 - 2006

Especialização em Gestão em Saúde Pública. Universidade José do Rosário Vellano, UNIFENAS, Alfenas, Brasil Título: Relação da Presbiacusia em pacientes hipertensos e diabéticos do municipio de Alterosa-MG. Orientador: Mirian Graciano

2001 - 2004 Graduação em enfermagem. Universidade José do Rosário Vellano, UNIFENAS, Alfenas, Brasil

Formação complementar

2018 - 2018 Curso de curta duração em Planilha de Cálculo (Excel). (Carga horária: 6h). Universidade de Mogi das Cruzes, UMC, Mogi Das Cruzes, Brasil

Curso de curta duração em Aprenda a utilizar os recursos das Bibliotecas Virtuais (Minha Biblioteca).

(Carga horária: 2h). Universidade de Mogi das Cruzes, UMC, Mogi Das Cruzes, Brasil

2011 - 2011 Curso de curta duração em Ações Governamentais em Políticas Públicas de Saúd. (Carga horária: 40h). Conselho Federal de Enfermagem, COFEN, Rio De Janeiro, Brasil

Curso de curta duração em AÇÕES DE ENFERMAGEM NA PREVENÇÃO E CONTROLE DAS IN. (Carga 2010 - 2010

Conselho Federal de Enfermagem, COFEN, Rio De Janeiro, Brasil

2010 - 2010 Curso de curta duração em IMPLICAÇÕES ÉTICAS EM ENFERMAGEM E BIOÉTICA. (Carga horária: 30h). Conselho Federal de Enfermagem, COFEN, Rio De Janeiro, Brasil

2010 - 2010 Curso de curta duração em CUIDANDO DA MULHER NO CICLO REPRODUTIVO: BASES PAR. (Carga

horária: 30h).

Conselho Federal de Enfermagem, COFEN, Rio De Janeiro, Brasil

Curso de curta duração em ATENÇÃO À SAÚDE DA MULHER: BASES PARA O CUIDADO DE. (Carga 2008 - 2009

Conselho Federal de Enfermagem, COFEN, Rio De Janeiro, Brasil

Curso de curta duração em ALTERAÇÕES E INTERVENÇÕES ASSOCIADAS AO ENVELHECIM. (Carga horária: 30h). Conselho Federal de Enfermagem, COFEN, Rio De Janeiro, Brasil 2008 - 2009

Curso de curta duração em HA na Gravidez, Exames Ginecológicos, Pré Natal. (Carga horária: 260h). Universidade Federal do Rio de Janeiro, UFRJ, Rio De Janeiro, Brasil 2007 - 2008

•	-0.10	Carriodio Edition
	2008 - 2008	Curso de curta duração em PCR, Adolescência e Puberdade. (Carga horária: 360h). Universidade Federal do Rio de Janeiro, UFRJ, Rio De Janeiro, Brasil
	2007 - 2007	Curso de curta duração em Atualização em Curativos. (Carga horária: 10h). Fundação de Ensino Superior de Passos, FESP, Passos, Brasil
	2002 - 2007	Extensão universitária em Amamentar Bem. (Carga horária: 40h). Universidade José do Rosário Vellano, UNIFENAS, Alfenas, Brasil
	2007 - 2007	Curso de curta duração em Enfermagem em Centro Cirúrgico. (Carga horária: 80h). Universidade Federal do Rio de Janeiro, UFRJ, Rio De Janeiro, Brasil
	2006 - 2006	Curso de curta duração em Atualização em Hanseníase. (Carga horária: 10h). Universidade José do Rosário Vellano, UNIFENAS, Alfenas, Brasil
	2006 - 2006	Curso de curta duração em Sexualidade na Escola. Escola Estadual Deputado Jales Machado, ESDJM, Brasil
	2005 - 2005	Curso de curta duração em Treinamento do Exame do Papa Nicolau e Exame Clíni. (Carga horária: 24h). Escola de Saúde Pública de Minas Gerais, ESP/MG, Belo Horizonte, Brasil
	2004 - 2004	Curso de curta duração em Responsabilidade Técnica do Enfermeiro. Conselho regional de Enfermagem, COREN, Brasil
	2004 - 2004	Curso de curta duração em Técnicas e Abordagem ao Transplante. (Carga horária: 8h). Universidade José do Rosário Vellano, UNIFENAS, Alfenas, Brasil
	2004 - 2004	Curso de curta duração em PAPED: Programa de Assistência ao Pé Diabético. Universidade José do Rosário Vellano, UNIFENAS, Alfenas, Brasil
	2002 - 2004	Extensão universitária em No Mundo da Brinquedoterapia. Universidade José do Rosário Vellano, UNIFENAS, Alfenas, Brasil
	2002 - 2004	Extensão universitária em No Mundo da Brinquedoterapia. Universidade José do Rosário Vellano, UNIFENAS, Alfenas, Brasil
	2004 - 2004	Curso de curta duração em Atualização Médica Continuada a Distância. Sociedade Brasileira de Cancerologia, SBC, Brasil
	2004 - 2004	Curso de curta duração em Curso Introdutório à Liga de Reumatologia de Alfen. (Carga horária: 6h). Universidade José do Rosário Vellano, UNIFENAS, Alfenas, Brasil
	2003 - 2003	Curso de curta duração em Avaliação e Tratamento de Úlceras; SAE. Universidade José do Rosário Vellano, UNIFENAS, Alfenas, Brasil
	2002 - 2002	Extensão universitária em PAPED: Programa de Assistência ao Pé Diabético. Universidade José do Rosário Vellano, UNIFENAS, Alfenas, Brasil

Atuação profissional

1. Universidade de Mogi das Cruzes - UMC

Vínculo institucional

2013 - Atual Enquadramento funcional: Professor , Carga horária: 18, Regime: Parcial

Outras informações:
Disciplinas Ministradas: História da Enfermagem Trabalho de Conclusão de Curso Saúde da Criança

Atividades

03/2017 - Atual Extensão Universitária, Centro de Ciências Biomédicas

Especificação: Atuação dos acadêmicos de enfermagem a comunidade

08/2016 - Atual Pesquisa e Desenvolvimento, Centro de Ciências Biomédicas, Ciências da Saúde

Linhas de pesquisa: Atuação dos graduandos de enfermagem aos imigrantes

02/2014 - Atual Estágio, Centro de Ciências Biomédicas

Estágio: Estágio saúde coletiva e saúde da criança

03/2013 - Atual Pesquisa e Desenvolvimento, Centro de Ciências Biomédicas

Linhas de pesquisa: Saúde coletiva

03/2013 - Atual Graduação, Enfermagem

Disciplinas ministradas: Materiais e Equipamentos, Semiologial, Semiotécnica I, TCC, Saúde da Mulher, Saúde do Idoso

2. Universidade Brasil - UNIVBRASIL

Vínculo institucional

2010 - 2015

Enquadramento funcional: Coordenadora de estágios , Carga horária: 20, Regime: Dedicação exclusiva Outras informações: Propor, coordenar e avaliar a política de estágios curriculares obrigatórios da graduação em Enfermagem da Universidade Camilo Castelo Branco.

Vínculo: Celetista , Enquadramento funcional: Professor , Carga horária: 20, Regime: Parcial Outras informações:
Desenvolvimento de pesquisas com o ozônio. 2009 - Atual

Vínculo: Celetista formal , Enquadramento funcional: Professor Titular , Carga horária: 40, Regime: 2009 - Atual Dedicação exclusiva

Doutras informações: Disciplinas Ministradas: Saúde Coletiva Saúde da Mulher Biossegurança Administração em Enfermagem Saúde do Trabalhador

Atividades

02/2017 - Atual Estágio, Campus Itaquera

Estágio: Enfermagem Aplicada a Saúde Mental e psiquiatria

08/2016 - Atual Outra atividade técnico-científica, Campus Itaquera

Especificação:

récnicação. Técnicas de desinfecção utilizando ozônio.

02/2016 - Atual Graduação, Engenharia Civil

Disciplinas ministradas Saneamento Básico

01/2012 - Atual Pesquisa e Desenvolvimento, Campus Itaquera

Linhas de pesquisa: Ozônio

3. Universidade Cruzeiro do Sul - UNICSUL

Vínculo institucional

2013 - 2013

Vínculo: Professor Visitante , Enquadramento funcional: Professor , Carga horária: 10, Regime: Parcial Outras informações: Orientador de Estágio em Saúde Coletiva

2012 - 2012 Vínculo: Professor Visitante , Enquadramento funcional: Orientador de estágios , Carga horária: 10, Regime: Parcial

4. Escola Agrotécnica Federal de Machado MG - EAFM

Vinculo

institucional

2007 - 2008 Vínculo: Celetista formal , Enquadramento funcional: Professora , Carga horária: 20, Regime: Parcial Outras informações: Disciplina Ministrada: Saúde da Mulher

5. PSF Cruzeiro - UBS

Vínculo institucional

2005 - 2008 Vínculo: Celetista formal , Enquadramento funcional: Enfermeira supervisora , Carga horária: 40, Regime: Integral

Linhas de pesquisa

- 1. Ozônio
- 2. Atuação dos graduandos de enfermagem aos imigrantes
- 3. Saúde coletiva

Revisor de periódico

1. Ozone: Science & Engineering

Vínculo

2016 - Atual Regime: Parcial

Produção

Produção bibliográfica

Artigos completos publicados em periódicos

MOREIRA FONSECA, PÂMELA MARIA; BUENDÍA PALACIOS, DEBORA ALICIA; DE SÁ JÚNIOR, PAULO LUIZ; MIYAKAWA, WALTER; DAMIÃO, ÁLVARO JOSÉ; FERNANDES, ADRIANA BARRINHA; JOSÉ DE LIMA, CARLOS Preliminary Study: Comparative Analysis of the Effects of Ozone and Ultrasound on Streptococcus Mutans. OZONE-SCIENCE & ENGINEERING. 3CP., v.20, p.1 - 13, 2020.

 Soares, T.B.; FONSECA, P. M. M. A atuação da equipe de enfermagem Científica UMC., v.4, p.1 - 15, 2019. m frente aos cuidados do paciente portador de ferida venosa. Revista

COP DE SÁ JUNIOR, PAULO LUIZ; DIAS CÂMARA, DIANA APARECIDA; SCIANI, JULIANA MOZER; PORCACCHIA, ALLAN SAJ; MOREIRA FONSECA, PÂMELA MARIA; MENDONÇA, RONALDO ZUCATELLI; ELIFIO-ESPOSITO, SELENE; SIMONS, SIMONE MICHAELA ARITPOIRIFEATIve and antiangiogenic effect of Amblyomma sculptum (Acari: Ixodidae) crude saliva in endothelial cells in vitro. BIOMEDICINE & PHARMACOTHERAPY. JCB., v.110, p.353 - 361, 2019.

SOUSA, B. J. L.; SILVA, L. E. S.; CORREA, D. L. A.; SILVA, I. F.; **FONSECA, P. M. M.**PAPANICOLAU E SUA RELAÇÃO ENTRE UNIVERSITÁRIAS COMO MÉTODO DE PREVENÇÃO PARA
O CÂNCER DO COLO DO ÚTERO. Revista Científica UMC. , v.v, p.1 - 4, 2019.

MONTICELLI, J. C. A.; FONSE, I. O. M. P. M. M.; **FONSECA, P. M. M.** RELAÇÃO ENTRE O PLANO DE PARTO E A HUMANIZAÇÃO NA ASSISTÊNCIA AO PARTO. Revista Científica UMC. , v.4, p.1 - 4, 2019.

SILVA, I. F.; CORREA, D. L. A.; SOUSA, B. J. L.; SILVA, L. E. S.; FONSECA, P. M. M. RODA DE CONVERSA COMO FERRAMENTA DO ENFERMEIRO PARA O INCENTIVO DO USO DO PRESERVATIVO FEMININO. Revista Científica UMC. , v.4, p.1 - 4, 2019.

MOREIRA FONSECA, PÂMELA MARIA; DE SÁ JÚNIOR, PAULO LUIZ; MIYAKAWA, WALTER; DAMIÃO, ÁLVARO JOSÉ; DA SILVA MELO, L.H. MOREIRA; ZÂNGARO, RENATO AMARO; FERNANDES, ADRIANA BARRINHA; JOSÉ DE LIMA, CARLOS Analysis of Damage on the Streptocaccus mutans Immersed in Ozonated Water: Preliminary Study for Application as Mouth Rinse. OZONE-SCIENCE & ENGINEERING.

3CB., v.1, p.1 - 8, 2018.

 SILVA, N. B.; FONSECA, P. M. M.; SILVA, S. R. R.; SILVA, L. R.; SA JUNIOR, P. L.; Fonseca, P.A.V. Humanização em Unidade de Terapia Intensiva: contribuição da família. Revista Científica da UMC., v.3, n.1, 13, 2018.

- HILARIO, G. F.; SILVA, N. B.; FONSECA, P. M. M. REFLEXÃO NA ABORDAGEM DO ENFERMEIRO DA ATENÇÃO PRIMARIA NO ATENDIMENTO DE PACIENTES QUE APRESENTAM IDEIAS SUICIDAS. Revista Científica UMC., v.1, p.1 - 5, 2018.
- NEGRETTO, T. C.; FONSECA, P. M. M.; SILVA, S. R. R. Unidade de Tratamento Intensivo Neonatal: principais fontes geradoras de ruídos sonoros. Revista Científica UMC., v.3, p.1 - 11, 2018.
- FONSECA, P. M. M.; NERI, E. C. F. P.; NEMAN, F.; SA JUNIOR, P. L. Gestante usuária de crack: desafios encontrados no pré-natal. Revista Científica UMC., v.2, p.1 - 11, 2017.
- 12. IOD DE SÁ JUNIOR, PAULO LUIZ; CÂMARA, DIANA APARECIDA DIAS; PORCACCHIA, ALLAN SAJ; FONSECA, PÂMELA MARIA MOREIRA; JORGE, SALOMÃO DORIA; ARALDI, RODRIGO PINHEIRO; FERREIRA, ADILSON KLEBER
 The Roles of ROS in Cancer Heterogeneity and Therapy. Oxidative Medicine and Cellular Longevity.

 JCR , v.2017, p.1 12, 2017.
- SANTOS, M. V.; SILVA, N. B.; FONSECA, PÂMELA MARIA MOREIRA; ROSA, P. C. Transtorno de conduta: atuação do enfermeiro. Revista Científica UMC., v.2, p.1 - 1, 2017.
- 14. doi≥ JÚNIOR, PAULO LUIZ DE SÁ; CÂMARA, DIANA APARECIDA DIAS; COSTA, ANDRÉ SANTOS; RUIZ, JORGE LUIS MARIA; LEVY, DÉBORA; AZEVEDO, RICARDO ALEXANDRE; PASQUALOTO, KERLY FERNANDA MESQUITA; DE OLIVEIRA, CAMILA FÁVERO; DE MELO, THATIANA CORRÉA; PESSOA, NARA DINIZ SOARES; FONSECA, PÂMELA MARIA MOREIRA; PEREIRA, ALEXANDRE; ARALDI, RODRIGO PINHEIRO; FERREIRA, ADILSON KLEBER Apoptotic effect of eugenol envolves G2/M phase abrogation accompanied by mitochondrial damage and clastogenic effect on cancer cell in vitro. Phytomedicine (Stuttgart). dollar. v.23, p.641 653, 2016.
- 15. MOREIRA FONSECA, PÂMELA MARIA; FEITOSA, LUCIANO DOS SANTOS; FERNANDES, ADRIANA BARRINHA; ZÂNGARO, RANATO AMARO; MYAKAWA, WALTER; DE LIMA, CARLOS JOSÉ Disinfection of Dental Instruments Contaminated with Streptococcus mutans Using Ozonated Water Alone or Combined with Ultrasound. Ozone: Science & Engineering. 15. v.37, p.85 89, 2015.
- **16.** Carneiro, A.M.C.; FONSECA, P. M. M.; NERI, E. C. F. P.; NORONHA, A. Centro de Acolhimento para Adultos: Impacto na Sociedade. Brazilian Journal of Health., v.3, p.1 , 2013.

Capítulos de livros publicados

- Neman, Fabiana; Fonseca, Pamela; Bueno, Edna AVALIAÇÃO DO ESTUDANTE: CONTRIBUIÇÃO DO TESTE DE PROGRESSO In: AVALIAÇÃO DO ESTUDANTE: CONTRIBUIÇÃO DO TESTE DE PROGRESSO.1 ed.Piracanjuba: Editora Conhecimento Livre, 2020, v.1, p. 03-933.
- SILVA, F. S.; FONSECA, P. M. M.
 Mulher com deficiência e o processo de construção de uma identidade empoderada tendo o enfermeiro
 com facilitador In: Metodologias de ensino-aprendizagem para a formação do profissional de saúde:
 atualidades.1 ed.Campo Grande: Editora Inovar, 2019, v.1, p. 07-77.

Demais produções bibliográficas

 CARNEIRO, A. M. C.; NERI, E. C. F. P.; MOREIRA FONSECA, PÂMELA MARIA; FEITOSA, LUCIANO DOS SANTOS Projeto pedagógico de curso de enfermagem. Projeto pedagógico de curso., 2014. (Outra produção biblicorráfica)

Orientações e Supervisões

Orientações e supervisões

Orientações e supervisões concluídas

Trabalhos de conclusão de curso de graduação

- Sares de Souza, ATUAÇÃO DO ENFERMEIRO FRENTE ÀS CRIANÇAS CADASTRADAS NA ESTRATÉGIA SAÚDE DA FAMÍLIA. 2015. Curso (Enfermagem) - Universidade Brasil
- ÁNA PAULA FERNANDES. ATUAÇÃO DO ENFERMEIRO NA DESINFECÇÃO DO MATERIAL DE ENDOSCOPIA. 2015. Curso (Enfermagem) - Universidade de Mogi das Cruzes
- Tismar dos Santos Medeiros. Acidente Com Materiais Perfuro-Cortantes: Atuação Do Enfermeiro. 2014. Curso (Enfermagem) - Universidade de Mogi das Cruzes
- Cleice Silva Santos. Atuação do enfermeiro na educação sexual dos adolescentes. 2014. Curso (Enfermagem) - Universidade de Mogi das Cruzes
- Paula Antignani Niccioli. Atuação Do Enfermeiro na Prevenção do Papiloma Vírus Humano e do Câncer de colo do Útero. 2014. Curso (Enfermagem) Universidade de Mogi das Cruzes

 6.
- Jevanilson Fernandes Ferreira. CONTRIBUIÇÕES DA EQUIPE DE ENFERMAGEM PARA CLIENTES EM SITUAÇÃO DE VULNERABILIDADE SOCIAL. 2014. Curso (Enfermagem) Universidade Brasil

 7.

 JANEIDE ALVES DE LIMA. ESTRATÉGIAS DE ATUAÇÃO DO ENFERMEIRO A MULHER USUÁRIA DE CRACK. 2014. Curso (Enfermagem) Universidade Brasil
- DE CRACK. 2014. Curso (Enfermagem) Universidade Brasil

 8. Juscélia Alves de Oliveira. AVALIAÇÃO DO CURSO DE GRADUAÇÃO NA PERSPECTIVA DOS EGRESSOS DE ENFERMAGEM. 2013. Curso (enfemargem) Universidade Brasil
- Significardo de la composição de la composiç
- Juscelia Alves de Oliveira. Avaliação do curso de graduação na perspectiva dos egressos de enfermagem. 2012. Curso (Enfermagem) Universidade Brasil
 - 11. CRISTIANE DE JESUS PINHEIRO. AVALIAÇÃO DO ENFERMEIRO NA DOR E TRATAMENTO DO RECÉM- NASCIDO INTERNADO EM UMA UNIDADE DE CUIDADOS INTENSIVOS. 2012. Curso (Enfermagem) Universidade Brasil
- 12. SABRINE FERNANDES DA SILVA. CONHECIMENTO DAS PRÁTICAS DE PREVENÇÃO CONTRA HIV

NA TERCEIRA IDADE, 2012, Curso (Enfermagem) - Universidade Brasil

- Sandra Regina Alves Barbosa. **ASSISTÊNCIA DE ENFERMAGEM AO CLIENTE DEFICIENTE AUDITIVO**. 2011. Curso (enfemargem) Universidade Brasil
- 14. SIMONE ALBANO FERREIRA. ATIVIDADE FÍSICA NA PROMOÇÃO DA QUALIDADE DE VIDA NA TERCEIRA IDADE. 2011. Curso (Enfermagem) - Universidade Bra
- Maria Aparecida Paulino. **PRINCIPAIS DIAGNOSTICO DE ENFERMAGEM APLICADOS NA POPULAÇÃO EM SITUAÇÃO DE RUA**. 2011. Curso (Enfermagem) Universidade Brasil
- ANDRÉIA DE SOUZA GODÓI. **A ATUAÇÃO DO ENFERMEIRO FRENTE À MOTIVAÇÃO DA GESTANTE AO BENEFÍCIO DO ALEITÁMENTO MATERNO**. 2010. Curso (Enfermagem) Universidade
- LUCIANA APARECIDA RODRIGUES COSTA. A PRÁTICA DO USO DE CONTRACEPTIVOS NA ADOLESCÊNCIA. 2010. Curso (Enfermagem) Universidade Brasil
- Cláudia Silvério Almeida. ABORDAGEM DA ENFERMAGEM QUANTO Á PROMOÇÃO DE SAÚDE NO PERÍODO DO PRÉ-NATAL. 2010. Curso (Enfermagem) Universidade Brasil
- Adriana Pereira da Silva Grilo. ALEITAMENTO MATERNO NA PRÁTICA CLÍNICA: Percepção da Equipe de Enfermagem Frente Aos Benefícios da Promoção ao Aleitamento Materno. 2010. Curso (Enfermagem) - Universidade Brasil
- Tatiane Pereira Hoffmam. O ALEITAMENTO MATERNO E O DESENVOLVIMENTO INFANTIL SEGUNDO O TESTE DE DENVER II. 2010. Curso (enfemargem) Universidade Brasil
- Jéssica Pina Silva. O CONHECIMENTO DO ENFERMEIRO SOBRE A EPISIOTOMIA. 2010. Curso 21. (Enfermagem) - Universidade Brasil
- MARIA SILVANA RODRIGUES DA SILVA. **VIVENCIANDO O PARTO HUMANIZADO: EXPERIÊNCIAS MATERNAS**. 2010. Curso (Enfermagem) Universidade Brasil
- 23.
 - Karina Cruz Nascimento. A consulta de enfermagem no pré-natal em UBS. 2009. Curso (Enfermagem) Universidade Brasil
- - Luiz Carlos de Oliveira Soares Junior. A prevalência do tabagismo e a causa desta prática em graduandos de enfermagem da Universidade Camilo Castelo Branco. 2009. Curso (Enfermagem) Universidade Brasil
- 25.
- Fabiana Meira Leal. Auto exame da mama. 2009. Curso (Enfermagem) Universidade Brasil
- 26.
 - Maria Cristina da Cruz. **Conhecimento sobre planejamento familiar de um grupo de adolescentes** 2009. Curso (Enfermagem) Universidade Brasil
- Camila Soares Teixeira. Enfermagem Prevenindo LER/DORT. 2009. Curso (Enfermagem) -Universidade Brasil
- - Cilene Vitor Nogueira. Estratégias dos enfermeiros para o prognóstico e qualidade de vida das crianças consideradas de risco em uma ESF. 2009. Curso (Enfermagem) Universidade Brasil
- Cairize de Lourdes Silva. **Grupos da Terceira Idade**. 2009. Curso (Enfermagem) Universidade Brasil
- 30.
 - Deusirene Pereira de Souza e Silva. **Investigar a adesão das mulheres no exame de papanicolaou no Brasil**. 2009. Curso (Enfermagem) Universidade Brasil

Iniciação científica

- - Thamires Laborda Alencar. Perfil Sociodemográfico e de Saúde de Imigrantes Africanos: Contribuições para a Transculturalidade. 2017. Iniciação científica (Enfermagem) - Universidade de Mogi das Cruzes
- Maricélia Alves de Oliveira. Influência Das Práticas Culturais No Cuidado Durante O Puerpério Ao Binômio Mãe-Filho. 2013. Iniciação científica (enfemargem) Universidade Brasil

Página gerada pelo sistema Currículo Lattes em 08/12/2021 às 20:42:21.